臺灣南投地方法院刑事判決
111年度審訴字第61號
公  訴  人  臺灣南投地方檢察署檢察官 
被      告  張登志




上列被告因違反毒品危害防制條例案件，經檢察官提起公訴（11
0年度毒偵字第790號、第1043號），因被告於準備程序中就被訴
事實為有罪之陳述，本院合議庭裁定由受命法官獨任進行簡式審
判程序，判決如下：
    主    文
張登志施用第一級毒品，處有期徒刑陸月，如易科罰金，以新臺
幣壹仟元折算壹日；又施用第二級毒品，處有期徒刑貳月，如易
科罰金，以新臺幣壹仟元折算壹日；又施用第一級毒品，處有期
徒刑陸月，如易科罰金，以新臺幣壹仟元折算壹日。應執行有期
徒刑拾月，如易科罰金，以新臺幣壹仟元折算壹日。
    犯罪事實
一、張登志前於民國109年間因施用毒品案件，經依本院裁定送
    觀察、勒戒後，認無繼續施用毒品之傾向，於109年12月10
    日執行完畢釋放，詎仍不知悔改，其明知海洛因、甲基安非
    他命分別係屬毒品危害防制條例第2條第2項第1、2款所規定
    之第一、二級毒品，不得非法施用，竟於上揭觀察、勒戒執
    行完畢釋放後3年內，分別為下列施用毒品之犯行：
（一）基於施用第一級毒品海洛因之犯意，於110年7月11日22時
      許，在其南投縣○○鎮○○路000巷00弄0號住處，以將海洛因
      摻入香菸內點燃吸食之方式，施用第一級毒品海洛因1次
      。嗣因張登志為毒品列管人口，經警通知其於110年7月13
      日16時40分許到場並採集其尿液送驗，結果呈嗎啡、可待
      因陽性反應，而查悉上情。
（二）基於施用第二級毒品甲基安非他命之犯意，於110年9月28
      日某時許，在其上址住處，以將甲基安非他命置入玻璃球
      吸食器內，再點火燒烤後吸食所產生煙霧之方式，施用第
      二級毒品甲基安非他命1次。嗣因張登志為毒品列管人口
      ，經警通知其於110年10月1日13時45分許到場並採集其尿
      液送驗，結果呈安非他命、甲基安非他命陽性反應，而查
      悉上情。
（三）基於施用第一級毒品海洛因之犯意，於110年9月30日23  
      時至24時許間，在其上址住處，以將海洛因摻入香菸內點
      燃吸食之方式，施用第一級毒品海洛因1次。嗣因張登志
      為毒品列管人口，經警通知其於110年10月1日13時45分許
      到場並採集其尿液送驗，結果呈嗎啡、可待因陽性反應，
      而查悉上情。
二、案經南投縣政府警察局草屯分局報告臺灣南投地方檢察署檢
    察官偵查起訴。
    理    由
一、本件被告所犯係死刑、無期徒刑或最輕本刑為3年以上有期
    徒刑或高等法院管轄第一審案件以外之罪，其於準備程序期
    日就被訴事實為有罪之陳述，經本院告知簡式審判程序之旨
    ，並聽取公訴人及被告之意見後，經合議庭依刑事訴訟法第
    273條之1第1項規定，裁定由受命法官獨任進行簡式審判程
    序，是依刑事訴訟法第273條之2規定，本件之證據調查，不
    受同法第159條第1項、第161條之2、第161條之3、第163條
    之1及第164條至第170條規定之限制，合先敘明。
二、認定犯罪事實所憑之證據及理由：
    上開犯罪事實，業據被告於警詢、偵查中及本院審理中均坦
    承不諱，犯罪事實一（一）部分，並有南投縣政府警察局草
    屯分局投草警偵字第1100016022號卷卷附之立人醫事檢驗所
    濫用藥物尿液檢驗報告（第3頁至第4頁）、勘察採證同意書
    、南投縣政府警察局草屯分局委託鑑驗尿液代號與真實姓名
    對照表（第5頁至第6頁）；臺灣南投地方檢察署110年度毒
    偵字第790號卷卷附之南投縣政府警察局草屯分局110年8 月
    23日刑事案件報告書（第3頁至第6頁）、欣生生物科技股份
    有限公司110年11月25日報告編號1B092413號濫用藥物尿液
    檢驗報告（第39頁）；犯罪事實一（二）（三）部分，有南
    投縣政府警察局草屯分局投草警偵字第1100021736號卷卷附
    立人醫事檢驗所濫用藥物尿液檢驗報告（第3頁至第4頁）、
    應受尿液採驗人尿液檢體採集送驗記錄、南投縣政府警察局
    草屯分局委託鑑驗尿液代號與真實姓名對照表（第5頁至第7
     頁）、勘察採證同意書（第8頁）；臺灣南投地方檢察署11
    0年度毒偵字第1043號卷附南投縣政府警察局草屯分局110 
    年11月4 日刑事案件報告書（第3頁至第6頁）、欣生生物科
    技股份有限公司110年12月29日報告編號1C132009號濫用藥
    物尿液檢驗報告（第11頁）在卷可稽，被告之自白堪認與事
    實相符，本件被告施用第一、二級毒品之犯行足以認定。
三、論罪科刑之理由：
（一）按觀察、勒戒或強制戒治執行完畢釋放後，3年內再犯第1
      0條之罪者，檢察官應依法追訴（毒品危害防制條例第23
      條第2項規定參照）。被告前因施用毒品案件，經依本院
      以109年度毒聲字第40號裁定令入勒戒處所施以觀察、勒
      戒後，認無繼續施用毒品之傾向，於109年12月10日執行
      完畢釋放等情，有臺灣高等法院被告前案紀錄表附卷可稽
      。被告於前開觀察勒戒執行完畢釋放後3年內再犯本案施
      用第一、二級毒品犯行，顯見其再犯率甚高，原實施之觀
      察、勒戒已無法收其實效，當無再經觀察、勒戒或強制戒
      治之必要，揆諸首揭規定意旨，自應依法追訴處罰之。
（二）核被告所為，係犯毒品危害防制條例第10條第1、2項之施
      用第一、二級毒品罪；被告持有第一、二級毒品後進而施
      用，其持有第一、二級毒品之低度行為，應為施用第一、
      二級毒品之高度行為所吸收，不另論罪。　　　
（三）被告所犯上述3罪間，犯意各別、行為互殊，應予分論併
      罰。
（四）爰審酌被告前有因施用毒品，經觀察、勒戒之前案紀錄，
      此有臺灣高等法院被告前案紀錄表在卷可憑、於本院審理
      時自陳其高中肄業之智識程度、入監前從事回收工作，月
      收入約4萬多元，並無不動產及現須扶養1子等之生活狀況
      ，其無視於毒品對於自身健康之戕害及國家對於杜絕毒品
      犯罪之禁令，再犯本件施用第一、二級毒品，未見戒除惡
      習之決心，及被告於偵、審中均能坦承犯行，態度良好，
      其施用毒品並無危害他人，犯罪手段尚屬平和，所生損害
      亦非鉅大，暨施用毒品者均有相當程度之成癮性及心理依
      賴，其犯罪心態與一般刑事犯罪之本質並不相同，應側重
      適當之醫學治療、心理矯治為宜等一切情狀，爰分別量處
      如主文所示之刑及均諭知易科罰金之折算標準。並定其應
      執行之刑及諭知易科罰金之折算標準。
據上論斷，依刑事訴訟法第273條之1第1項、第299條第1項前段
，毒品危害防制條例第10條第1項、第2項，刑法第11條、第41條
第1項前段、第8項、第51條第5款，判決如主文。
本案經檢察官蔡岱霖起訴，經檢察官吳宣憲到庭執行職務。
中　　華　　民　　國　　111 　年　　5 　　月　　16　　日
                  刑事第四庭  法　官　  黃益茂
以上正本與原本無異。
如不服本判決應於收受送達後20日內向本院提出上訴書狀，並應
敘述具體理由；其未敘述上訴理由者，應於上訴期間屆滿後20日
內向本院補提理由書（均須按他造當事人之人數附繕本）「切勿
逕送上級法院」。
                              書記官    黃馨儀
中　　華　　民　　國　　111 　年　　5 　　月　　17　　日
附錄論罪科刑之法條　　　　　　　　　　　　　　　　　　
毒品危害防制條例第10條
施用第一級毒品者，處6月以上5年以下有期徒刑。
施用第二級毒品者，處3年以下有期徒刑。